【裁判字號】    90,交上易,1003
【裁判日期】    891227
【裁判案由】    過失傷害
【裁判全文】
臺灣高等法院臺中分院刑事判決                  九十年度交上易字第一三號
    上  訴  人
    即  被  告  丙○○
右上訴人因過失傷害案件，不服臺灣台中地方法院八十九年度交易字第六六三號中華
民國八十九年十二月二十七日第一審判決（起訴案號：臺灣台中地方法院檢察署八十
九年度偵字第一七三六二號），提起上訴，本院判決如左：
      主  文
上訴駁回。
      事實及理由
一、本案經本院審理結果，認第一審判決認事用法及量刑均無不當，應予維持，並引
    第一審判決書記載之事實、證據及理由。（如附件）
二、被告丙○○上訴意旨略以：(1)當日係因告訴人乙○○○敲伊所駕駛自用小客車車
    窗表示被伊壓到腳掌，伊因好心始將之送醫，實際上並未壓到。(2)伊將告訴人送
    往光田醫院以Ｘ光檢查後，醫師表示並未受傷，然因告訴人之女在該院擔任護士
    之緣故，第二次檢查時，醫生竟表示可能韌帶受傷云云。
三、本院查：
  (一)右揭事實已據告訴人乙○○○分別於警訊、偵查及本院調查時指訴甚詳。
  (二)告訴人於車禍後旋即告知被告，當日並由被告送至光田醫院就醫，已據被告自承
    不諱，並有該院診斷証明書一紙附卷可考。嗣後告訴人經由中國醫藥學院附設醫
    院及仁安堂中醫診所診治亦均認告訴人確已受有左腳踝挫傷之傷害，並有上開二
    家醫院開立之診斷證明書各一份在卷可憑，參酌告訴人及被告素昧平生，且無飾
    詞誣告之事證，告訴人確於車禍當時經由被告所駕車輛右前輪壓傷無訛，所辯稱
    未壓到云云，顯係卸責之詞，不足採信。
四、原審因而適用刑事訴訟法第二百九十九條第一項前段，刑法第二百八十四條第一
    項前段、第四十一條，罰金罰鍰提高標準條例第一條前段、第二條之規定，並審
    酌被告之品行、所生之危害及犯罪後尚未為適當之賠償等一切情狀，量處拘役四
    十日，並諭知易科罰金之折算標準，其認事用法核無違誤，量刑亦屬允當，上訴
    意旨猶執陳詞否認犯罪，其上訴為無理由，應予駁回。
五、據上論斷，應依刑事訴訟法第三百七十三條、第三百六十八條，判決如主文。
本案經檢察官甲○○到庭執行職務。
中       華       民       國   九  十    年     六      月     六      日
                                臺灣高等法院臺中分院刑事第四庭
                                      審判長法  官  洪  耀  宗
                                            法  官  江  德  千
                                            法  官  劉  登  俊
右正本證明與原本無異。
不得上訴。
                                            書記官  吳  麗  慧
中       華       民       國   九  十    年     六      月     七      日
                                                                        Ｋ
附件
臺灣臺中地方法院刑事判決                        八十九年度交易字第六六三號
    公  訴  人  臺灣台中地方法院檢察署檢察官
    被      告  丙○○  女二十歲（民國○○○年○月○○○日生）
                        住台中縣清水鎮○○里○○路八五巷廿七號
                        身分證統一編號：Ｚ000000000號
右列被告因過失傷害案件，經檢察官提起公訴 (八十九年度偵字第一七三六二號)，
本院判決如左：
    主  文
丙○○因過失傷害人，處拘役肆拾日，如易科罰金，以佰元折算壹日。
    事  實
一、丙○○於民國八十九年五月二十二日上午十時三十分許，駕駛車牌號碼Ｂ七－七
    四二六號自用小客車，沿臺中縣沙鹿鎮○○街，由南往北方向行駛，途經臺中縣
    沙鹿鎮○○街菜市場攤販聚集處之大同街三七之二號處前時，其原應注意汽車行
    經菜市場人車擁擠處所，應減速慢行，作隨時停車準備；及汽車駕駛人應注意車
    前狀況，隨時採取必要安全措施。而依當時天候晴、日間自然光線、路面乾燥無
    缺陷等情形，並無不能注意之情事，竟疏於注意前方有乙○○○徒步行走於路旁
    ，而貿然前行，致所駕之自小客車右前輪壓過乙○○○之左腳，乙○○○因而受
    有左踝挫傷之傷害。
二、案經被害人乙○○○訴由臺中縣警察局清水分局報告台灣台中地方法院檢察署檢
    察官偵查起訴。
    理  由
一、訊據被告丙○○矢口否認有壓到告訴人左腳，辯稱伊當時並未覺得有壓到，但因
    告訴人在伊所駕自小客車右邊車窗說有擦撞到她的腳，所以就送她到光田醫院，
    醫生並說沒有怎樣，第二次就診時，告訴人在光田醫院上班之女兒在旁向醫生講
    告訴人說腳很痛，醫生說可能韌帶有受傷云云。惟查，右揭事實已據告訴人乙○
    ○○於指訴甚詳，並有臺中縣警察局道路交通事故調查報告表、現場相片四張等
    附卷可稽。次查，告訴人於車禍後旋即告知被告，當日並由被告送至光田醫院就
    醫時，確已受有左腳踝挫傷之傷害，嗣後告訴人經由中國醫藥學院附設醫院診治
    亦同，並有上開二家醫院開立之診斷證明書各一份在卷可憑，是告訴人確於車禍
    當時經由被告所駕車輛右前輪壓傷無訛，被告駕車對此雖不自覺，然所辯稱未壓
    到云云，顯係卸責之詞，不足採信。
二、行車速度，依標誌之規定，無標誌者，於行經彎道、坡路、狹路、狹橋、隧道、
    泥濘或積水道路、無號誌之交岔路口、道路修理地段或行近工廠、學校、醫院、
    車站、會堂、娛樂、展覽、競技等公共場所出、入口及其他人車擁擠處所，或因
    雨霧致視線不清或道路發生臨時障礙時，均應減速慢行，作隨時停車之準備；及
    汽車行駛時，駕駛人應注意車前狀況及兩車併行之間隔，並隨時採取必要之安全
    措施。道路交通安全規則第九十三條第一項第四款、第九十四條第三項分別定有
    明文。被告駕車行經菜市場攤犯聚集人車擁集處，本應減速慢行，並應注意車前
    狀況，而依卷附道路交通事故調查報告表所載：當時天候晴、日間自然光線、路
    面乾燥無缺陷等情形，並無不能注意之情事，竟疏於注意車前狀況減速慢行，致
    所駕自小客車車輪壓到徒步行走於路旁之告訴人肇事，自有過失，且其過失行為
    與告訴人所受傷害間，具有相當因果關係，其事證明確，犯行洵堪認定。
二、核被告所為係犯刑法第二百八十四條第一項前段過失傷害之罪。爰審酌被告過失
    程度、告訴人所受之傷害，被告尚未能與告訴人達成和解等一切情狀，量處如主
    文所示刑，並諭知易科罰金之折算標準。
據上論斷，應依刑事訴訟法第二百九十九條第一項前段，刑法第二百八十四條第一項
前段、第四十一條，罰金罰鍰提高標準條例第一條前段、第二條，判決如主文。
中      華      民      國    八十九    年     十二     月    二十七    日
                                     台灣台中地方法院交通法庭
                                         法  官  陳淑芳
右正本證明與原本無異。
如不服本判決，應於判決送達後十日內向本院提出上訴狀，上訴於臺灣高等法院臺中
分院( 須附繕本 )。
                                          書記官
中      華      民      國    八十九    年     十二     月     三十     日


司法院資訊處製作；財團法人民間司法改革基金會備份。
